【裁判字號】    98,訴,842
【裁判日期】    990113
【裁判案由】    毒品危害防制條例
【裁判全文】
臺灣苗栗地方法院刑事判決               98年度訴字第842號
公  訴  人  臺灣苗栗地方法院檢察署檢察官
被      告  甲○○
指定辯護人  本院公設辯護人乙○○
上列被告因毒品危害防制條例案件，經檢察官提起公訴（98年度
偵字第3606號），本院判決如下：
    主  文
甲○○犯如附表所示之罪，均累犯，各處如附表主文欄所示之刑
。應執行有期徒刑玖年。扣案之行動電話壹支（含門號00000000
00SIM 卡壹枚）沒收。未扣案之販賣第一級毒品及第二級毒品所
得共計新臺幣壹萬貳仟元沒收，如全部或一部不能沒收時，以其
財產抵償之。
    事  實
一、甲○○前因恐嚇案件，經臺灣高等法院臺中分院於民國94年
    10月6 日以94年度上易字第911 號判決判處有期徒刑2 年確
    定；又因贓物罪，經本院於95年1 月16日以94年度苗簡字第
    905 號判決判處有期徒刑6 月；上開2 罪復經聲請定應執行
    刑，經本院於95年9 月19日以95年度聲字第645 號裁定其應
    執行有期徒刑2 年5 月；復經聲請減刑，經本院於96年7 月
    30日以96年度聲減字第633 號裁定贓物罪部份減刑為有期徒
    刑3 月，並合定應執行有期徒刑2 年2 月15日，嗣於97年3
    月28日假釋出監，甫於97年5 月20日因假釋期滿未經撤銷視
    為執行完畢。
二、詎其仍不思悔悟，明知海洛因及甲基安非他命業經公告列為
    毒品危害防制條例第2 條第2 項之第一、二級毒品，不得非
    法持有、意圖營利而販賣，仍基於販賣第一級毒品海洛因及
    第二級毒品甲基安非他命之犯意，分別於如附表所示時間、
    地點，以其所使用之0000000000行動電話與A3、A4、A6聯絡
    ，以其所使用之0000000000行動電話與A5聯絡，以其所使用
    之0000000000行動電話與A7聯絡，各販賣第一級毒品海洛因
    、第二級毒品甲基安非他命予如附表所示之買受人（各次毒
    品種類、金額均詳如附表所示）。嗣於98年5 月22日下午4
    時40分許，在苗栗縣三義鄉○○路57號前，為警持本院所核
    發之98年聲搜字411 號搜索票執行搜索而查獲，並當場扣得
    甲○○所有用以如附表編號5 所示販賣第二級毒品犯行之行
    動電話1 支（含門號0000000000SIM 卡1 枚；嗣經秘密證人
    A3、A4、A5、A6、A7等人之供述而循線查悉上情。
三、案經苗栗縣警察局移請臺灣苗栗地方法院檢察署檢察官偵查
    起訴。
    理  由
壹、程序部分：
一、按被告以外之人於偵查中向檢察官所為之陳述，除顯有不可
    信之情況者外，得為證據，刑事訴訟法第159 條之1 第2 項
    亦有明文，而該條之立法理由係認被告以外之人（包括證人
    、鑑定人、告訴人、被害人及共同被告等）之陳述如在法官
    面前為之，因其任意陳述之信用性係在已受確定保障之情況
    下所為，自得作為證據。而現階段刑事訴訟法規定檢察官代
    表國家偵查犯罪、實施公訴，依法其有訊問被告、證人及鑑
    定人之權，證人、鑑定人且須具結，而實務運作時，檢察官
    偵查中向被告以外之人所取得之陳述，原則上均能遵守法律
    規定，不致違法取供，其可信度極高，職是，被告以外之人
    前於偵查中已具結而為證述，除反對該項供述得具有證據能
    力之一方，已釋明「顯有不可信之情況」之理由外，即不宜
    遽指該證人於偵查中之陳述不具證據能力。本件證人A4、A5
    、A6、A7於偵查中在檢察官前所為陳述，已經依法具結，另
    被告及指定辯護人復未曾提及檢察官在偵查時有何不法取供
    致證人證詞顯不可信之情事，是其等於偵查中之證述，自得
    採為本件證據。
二、按所謂被告以外之人於審判外之陳述，係指被告以外之人就
    其曾經參與或見聞之事實，事後追憶並於審判外為陳述者而
    言。如被告以外之人係被告犯罪之共同正犯、共犯、相對人
    、被害人或其他關係人，而於被告實行犯罪行為時與被告為
    言詞或書面對談，且其對話之本身即係構成被告犯罪行為之
    部分內容者，因非屬其事後就曾經與聞之事實所為之追憶，
    自與審判外之陳述有間，二者不容混淆。又國家基於犯罪偵
    查之目的，對被告或犯罪嫌疑人進行通訊監察，乃係以監控
    與過濾受監察人通訊內容之方式，蒐集對其有關之紀錄，並
    將該紀錄予以查扣，作為認定犯罪與否之證據，屬於刑事訴
    訟上強制處分之一種，而監聽係通訊保障及監察法（下稱：
    通保法）第13條第1 項所定通訊監察方法之一，司法警察機
    關依法定程序執行監聽取得之錄音，係以錄音設備之機械作
    用，真實保存當時通訊之內容，如通訊一方為受監察人，司
    法警察在監聽中蒐集所得之通訊者對話，若其通話本身即係
    被告進行犯罪中構成犯罪事實之部分內容，則依前開說明，
    自與所謂「審判外之陳述」無涉，應不受傳聞法則之規範，
    當然具有證據能力。至司法警察依據監聽錄音結果予以翻譯
    而製作之監聽譯文，屬於文書證據之一種，於被告或訴訟關
    係人對其譯文之真實性發生爭執或有所懷疑時，法院固應依
    刑事訴訟法第165 條之1 第2 項規定，以適當之設備，顯示
    該監聽錄音帶之聲音，以踐行調查證據之程序，俾確認該錄
    音聲音是否為通訊者本人及其內容與監聽譯文之記載是否相
    符；或傳喚該通訊者；或依其他法定程序，為證據調查。倘
    被告或訴訟關係人對該通訊監察譯文之真實性並不爭執，即
    無勘驗辨認其錄音聲音之調查必要性，法院於審判期日如已
    踐行提示監聽譯文供當事人辨認或告以要旨，使其表示意見
    等程序並為辯論者，其所為之訴訟程序即無不合（最高法院
    97年度台上字第5940號判決意旨參見）。再按有事實足認被
    告或犯罪嫌疑人有最輕本刑為3 年以上有期徒刑之罪嫌，並
    危害國家安全或社會秩序情節重大，而有相當理由可信其通
    訊內容與本案有關，且不能或難以其他方法蒐集或調查證據
    者，得發通訊監察書。前項通訊監察書，偵查中由檢察官依
    司法警察機關聲請或依職權以書面記載第11條之事項，並敘
    明理由、檢附相關文件，聲請該管法院核發。又除法律另有
    規定外，實施刑事訴訟程序之公務員因違背法定程序取得之
    證據，其有無證據能力之認定，應審酌人權保障及公共利益
    之均衡維護。通訊保障及監察法第5 條第1 項第1 款、第2
    項及刑事訴訟法第158 條之4 分別定有明文。本件下列經本
    院所引用有關被告所使用0000000000、0000000000、000000
    0000行動電話之監聽錄音，為經本院於98年4 月10日、98年
    5 月5 日、98年5 月15日分別核准在案，有詳載案由、監察
    電話、對象及時間等之本院98年聲監字第136 號、98年聲監
    字第173 號、98年聲監字第192 號通訊監察書、電話附表等
    附卷可參（詳見偵查卷第50頁至第55頁），係依法所為之監
    聽；況審酌電話監聽侵害被告權益之種類及輕重、對於被告
    訴訟上防禦不利益之程度、犯罪所生之危害或實害等情形，
    兼顧人權保障及公共利益之均衡維護，亦認本件此部分電話
    監聽合於比例原則，是認應具有證據能力。
三、按被告以外之人於審判外之言詞或書面陳述，除法律有規定
    者外，不得作為證據，刑事訴訟法第159 條固定有明文。惟
    被告以外之人於審判外之陳述，雖不符同法第159 條之1 至
    之4 規定，而經當事人於審判程序同意作為證據，法院審酌
    該言詞陳述或書面陳述作成時之情況，認為適當者，亦得為
    證據；又當事人、代理人或辯護人於法院調查證據時，知有
    第159 條第1 項不得為證據之情形，而未於言詞辯論終結前
    聲明異議者，視為有前項之同意，同法第159 條之5 亦定有
    明文。其立法意旨在於傳聞證據未經當事人之反對詰問予以
    核實，原則上先予排除，惟若當事人已放棄詰問或未聲明異
    議，基於證據資料愈豐富，愈有助於真實發現之理念，且強
    化言詞辯論原則，法院自可承認該傳聞證據例外擁有證據能
    力。經查：本判決所引用之下列非供述證據、證人A3於警詢
    時之陳述，性質上均屬傳聞證據，惟檢察官及被告、指定辯
    護人於本院審理中調查證據時，知有刑事訴訟法第159 條第
    1 項不得為證據之情形，未於言詞辯論終結前聲明異議，且
    本院審酌上開言詞陳述作成時之客觀情況並無不當，並無不
    宜作為證據之情事，則依刑事訴訟法第159 條之5 之規定，
    認均具有證據能力。
四、新舊法比較：
    被告甲○○行為後，毒品危害防制條例第4 條業已修正，並
    於98年5 月20日公布，同年月22日施行；又法規之制定與法
    規之修正，如有特定生效日之必要者，依中央法規標準法第
    14條或第20條第2 項準用第14條之規定，應分別特定其施行
    日期。法規制定或前次修正基於特殊因素所特定之施行日期
    ，並不適用於日後修正或再次修正之條文。法律之制定或修
    正，若未明定施行日期者，中央法規標準法雖未規定應自何
    時生效，然法律既經制定或修正並經總統公布，自應依一般
    原則，自公布日起算至第3 日發生效力。至於92年7 月9 日
    修正公布之毒品危害防制條例第36條規定：「本條例自公布
    後6 個月施行。」其立法理由係謂：「依修正草案第2 條
    第3 項規定，法務部需會同衛生署成立審議委員會每3 個月
    定期檢討調整毒品之分級及品項，而本次新增第四級毒品，
    有需要在新法施行前先經該審議會檢討後再調整公布，爰預
    留6 個月緩衝期，以利處理。依本條例新修正之規定，有
    必要再訂定相關子法及修正相關法規，以配合本條例之施行
    ，故亦有需要預留適當緩衝期，以利訂頒相關子法及相關法
    規之配合修正。」故該條規定，顯係因應該次修正之需，始
    預留適當之緩衝期。與本次之修正並未定有施行日期之特別
    規定，且亦未明示係基於何特殊因素而修正，自並不能適用
    92年7 月9 日修正公布之毒品危害防制條例第36條自公布後
    6 個月施行之規定（司法院98年6 月29日院台廳刑一字第09
    80014643號函參照）。此次毒品危害防制條例之修正，並無
    明定其施行日期，揆諸上開說明，應自98年5 月22日生效（
    就此次新修正之毒品危害防制條例，以下稱修正後毒品危害
    防制條例），故有關本案，即有就新舊法之規定予以比較適
    用之必要。
  (一)修正前毒品危害防制條例第4 條第1 項規定：「製造、運輸
    、販賣第一級毒品者，處死刑或無期徒刑；處無期徒刑者，
    得併科新臺幣1000萬元以下罰金。」修正後毒品危害防制條
    例同條項則規定：「製造、運輸、販賣第一級毒品者，處死
    刑或無期徒刑；處無期徒刑者，得併科新臺幣2000萬元以下
    罰金。」比較結果，自以修正前之規定較有利於被告。
  (二)修正前毒品危害防制條例第4 條第2 項規定：「製造、運輸
    、販賣第二級毒品者，處無期徒刑或7 年以上有期徒刑，得
    併科新臺幣700 萬元以下罰金。」修正後毒品危害防制條例
    同條項則規定：「製造、運輸、販賣第二級毒品者，處無期
    徒刑或7 年以上有期徒刑，得併科新臺幣1000萬元以下罰金
    。」比較結果，自以修正前之規定較有利於被告。
  (三)修正後毒品危害防制條例第17條第2 項增定「犯第4 條至第
    8 條之罪，於偵查及審判中均自白者，減輕其刑。」此為修
    正前毒品危害防制條例所未規定。本案被告就販賣第一級毒
    品及販賣第二級毒品（詳如附表所載）之犯行，於偵查及審
    判中均自白其犯行，有該條項規定之適用，自以修正後之規
    定較有利於被告。
  (四)按「有罪之判決，關於主、從刑之宣告或刑之加重、減輕、
    免除等事項所適用之法律，除別有規定外，應本於統一性及
    整體性之原則，為一體之適用，其相關之條文不能與所適用
    於論罪之法律，任意割裂而紊亂其系統。」最高法院87年度
    台非字第400 號判決可資參照。本案被告就事實二所示犯行
    ，於偵查及審判中均自白而應減輕其刑，故為上開比較後，
    仍應一體適用修正後之毒品危害防制條例之規定較有利於被
    告。
貳：實體部分：
一、訊據被告甲○○對於上開犯罪事實於偵查及本院審理時均坦
    承不諱，核與證人A3於警詢中證述、證人A4、A5、A6、A7於
    偵查中證述之情節相符，且有本院98年聲搜字第411 號搜索
    票、海岸巡防署中部地區巡防局搜索筆錄、扣押筆錄、本院
    98年4 月10日98年聲監字第136 號、98年5 月5 日98年聲監
    字第173 號、98年5 月15日98年聲監字第192 號通訊監察書
    及監聽譯文、通聯紀錄各1 份在卷可稽；證人A3、A4、A5、
    A6、A7與被告素不相識，均無任何怨隙，衡情上開證人應無
    設詞攀誣，或虛構事實以陷害被告之理，況證人A4、A5、A6
    、A7到庭具結作證，更係以刑事責任擔保其證言之真實性，
    故證人A3、A4、A5、A6、A7前開證述內容，經核尚無不可採
    信之處。故足認被告上開自白均與事實相符，被告販賣第一
    級毒品海洛因、販賣第二級毒品甲基安非他命犯行洵堪認定
    ，應予以依法論科。
二、按海洛因、甲基安非他命係毒品危害防制條例第2 條第2 項
    第1 款、第2 款所定之第一級毒品、第二級毒品，不得非法
    持有、販賣。故核被告所為，係犯修正後毒品危害防制條例
    第4 條第1 項之販賣第一級毒品罪及修正後毒品危害防制條
    例第4 條第2 項之販賣第二級毒品罪；至其於販賣第一級毒
    品海洛因、第二級毒品甲基安非他命前持有海洛因、甲基安
    非他命犯行，為其販賣之高度行為所吸收，不另論罪。被告
    多次販賣毒品，若評價為集合犯之包括一罪，難謂符合法律
    規範本質，更與刑法刪除連續犯之修法意旨相違，自不得認
    係集合犯之包括一罪。而被告如附表所示2 次販賣第一級毒
    品海洛因、4 次販賣第二級毒品甲基安非他命之行為，犯意
    各別、行為之時空互殊，應予分論併罰。查被告有事實欄所
    載論罪科刑執行之情形，此有臺灣苗栗地方法院檢察署刑案
    資料查註紀錄表及臺灣高等法院被告前案紀錄表各1 份在卷
    可查，其受有期徒刑執行完畢後，5 年之內再故意犯有期徒
    刑以上刑之本罪，均為累犯，除法定本刑為死刑、無期徒刑
    部分，依法不得加重外，其餘有期徒刑、併科罰金部分，均
    應依刑法第47條第1 項之規定，各加重其刑。另依修正後之
    毒品危害防制條例第17條第2 項之規定，犯第4 條至第8 條
    之罪於偵查及審判中均自白者，減輕其刑。經查，本案被告
    雖犯如附表所示之罪，惟其於偵查及審理中對如附表所示之
    販賣第一級毒品及販賣第二級毒品事實之犯行，均坦承不諱
    ，爰就被告所犯之上開各罪，均依修正後之毒品危害防制條
    例第17條第2 項規定，減輕其刑。
三、又刑法第59條規定犯罪之情狀可憫恕者，得酌量減輕其刑，
    其所謂「犯罪之情狀」，與同法第57條規定科刑時應審酌之
    一切情狀，並非有截然不同之領域，於裁判上酌減其刑時，
    應就犯罪一切情狀（包括第57條所列舉之10款事項），予以
    全盤考量，審酌其犯罪有無可憫恕之事由（即有無特殊之原
    因與環境，在客觀上足以引起一般同情，以及宣告法定低度
    刑，是否猶嫌過重等等），以為判斷。本院審酌被告販賣第
    一級毒品罪之法定刑為「死刑或無期徒刑；處無期徒刑者，
    得併科新臺幣1 千萬元以下罰金。」刑度甚重。然同為販賣
    第一級毒品之人，其原因動機不一，犯罪情節未必盡同，或
    有大盤毒梟者，亦有中、小盤之分，甚或僅止於吸毒者友儕
    間為求互通有無之情形亦所在多有，其販賣行為所造成危害
    社會之程度自屬有異，法律科處此類犯罪，所設之法定最低
    本刑卻不可謂不重，於此情形，倘依其情狀處以有期徒刑，
    即足以懲儆，並可達防衛社會之目的者，自非不可依客觀之
    犯行與主觀之惡性二者加以考量其情狀是否有可憫恕之處，
    適用刑法第59條之規定酌量減輕其刑，期使個案裁判之量刑
    能斟酌至當，符合比例原則。本件被告上開販賣第一級毒品
    海洛因3 次之犯行，固無視國家對於杜絕毒品危害之禁令，
    其行為固屬不當，應予非難，然考量被告各次販賣第一級毒
    品之數量及所得非多，足見其非販賣毒品之大、中盤商，就
    各該次犯罪情節觀之，尚非重大惡極，相較於長期、大量販
    賣毒品之真正毒梟而言，其對社會秩序與國民健康之危害，
    顯然較不成比例，倘各該次犯行均科以最輕之法定本刑無期
    徒刑，未免過苛，且無從與真正長期、大量販毒之惡行區別
    ，是本院衡其各該次犯罪之情狀，認被告各該次若科以最輕
    本刑無期徒刑，仍屬過重，在客觀上應足以引起一般人之同
    情，確有法重情輕之失衡情狀，爰依刑法第59條之規定，就
    其所犯如附表編號1 所示之販賣第一級毒品罪，各予以酌量
    減輕其刑（被告所犯販賣第一級毒品罪，有前開刑之加重及
    減輕事由，爰依法先加後減，即就法定刑為罰金刑部分應依
    法先加後減之，至法定刑為死刑、無期徒刑部分，則予減輕
    其刑）。
四、爰審酌被告素行不佳，有臺灣高等法院被告前案紀錄表在卷
    足憑，其明知毒品不僅殘害施用者自身健康，因施用毒品而
    散盡家財、連累家人，或為購買毒品鋌而走險者，更不可勝
    計，竟為謀個人私利，減低自己施用毒品之成本而販賣毒品
    ，並考量其犯罪之手段、販賣毒品之期間、次數、數量、金
    額之情節及生活狀況、智識程度；且被告犯後始終坦承犯行
    、態度良好等一切情狀，分別量處如附表主文欄所示之刑，
    並合併定其應執行之刑，以示懲儆。
五、沒收部分：
  (一)按毒品危害防制條例第19條第1 項前段「犯第4 條至第9 條
    、第12條、第13條或第14條第1 項、第2 項之罪者，其供犯
    罪所用或因犯罪所得之財物，均沒收」係屬強制規定，採義
    務沒收原則，固為刑法之特別規定，但上開法條既無「不問
    屬於犯人與否，沒收之」之規定，仍應以該物品屬於犯人所
    有者為限；亦即係指於裁判時為共犯（包括共同正犯、從犯
    及教唆犯）者間所有者而言（最高法院90年度台上字第626
    號、93年度台上字第3260號判決意旨參照）。又行動電話服
    務需以晶片卡（即SIM 卡）為使用介面，因此電信公司於出
    租行動電話門號予消費者使用時，即同時附帶提供晶片卡作
    為消費者門號使用之介面，故電信公司接受消費者申辦門號
    並將該門號開通上線時，該晶片卡之所有權亦移轉予消費者
    ，亦有最高法院97年度台上字第3890號判決意旨可資參照，
    且實務上電信公司亦均認行動電話（含一般型及預付型）SI
    M 卡所有權歸客戶所有，亦有司法院97年5 月6 日院台廳刑
    一字第0970009760號函為憑。查本件扣案之甲○○所有之行
    動電話1 支（含門號0000000000SIM 卡1 枚）為其犯販賣毒
    品罪所用之物，又經被告坦承為其所有，則依前揭說明，應
    依毒品危害防制條例第19條第1 項沒收之。
  (二)次按毒品危害防制條例第19條第1 項規定，犯販賣毒品罪者
    ，其犯罪所得之財物均沒收之，係採義務沒收主義。故販賣
    毒品所得之對價，不問其中成本若干，利潤多少，均應全部
    諭知沒收，貫徹政府查禁煙毒之決心，以符立法本旨（最高
    法院91年度臺上字第2419號判決意旨參照）。本件被告因販
    賣第一級毒品海洛因、第二級毒品甲基安非他命所得之對價
    ，各如附表所示之金額，雖均未扣案，仍應依上開說明及毒
    品危害防制條例第19條第1 項規定，分別宣告沒收，如全部
    或一部不能沒收時，以其財產抵償之，並合併諭知未扣案之
    販賣第一級毒品及第二級毒品所得共12,000元沒收，如全部
    或一部不能沒收時，以其財產抵償之。
  (三)至另扣案之被告所有第一級毒品海洛因3 包，並未經本院依
    法送驗，亦無證據證明與本件販賣第一級毒品犯行有關，且
    業經本院以98年度訴字第592 號判決諭知沒收在案，此有本
    院98年度訴字第592 號判決1 份在卷可稽，本院爰不予以宣
    告沒收。
六、據上論斷，應依刑事訴訟法第299 條第1 項前段，修正後毒
    品危害防制條例第4 條第1 項、第2 項、第17條第2 項、第
    19條第1 項，刑法第2 條第1 項、第11條前段、第47條第1
    項、第59條、第51條第5 款、第9 款，判決如主文。
本案經檢察官黃明正到庭執行職務。
中    華    民    國    99    年    1     月    13    日
                  刑事第三庭  審判長法  官  柳章峰
                                    法  官  林佩儒
                                    法  官  許蓓雯
以上正本證明與原本無異。
如不服本判決應於收受判決後10日內向本院提出上訴書狀，並應
應敘述具體理由。其未敘述上訴理由者，應於上訴期間屆滿後20
日內向本院補提理由書( 均須按他造當事人之人數附繕本) 「切
勿逕送上級法院」。告訴人或被害人如對本判決不服者，應具備
理由請求檢察官上訴，其上訴期間之計算係以檢察官收受判決正
本之日期為準。
                                    書記官  許千士
中    華    民    國    99    年    1     月    13    日
附表：
┌──┬──┬─────┬──────┬──────┬────┬─────┬────┐
│編號│買受│時間      │地點        │交易數量    │金額（新│所犯法條  │主文欄  │
│    │人  │          │            │            │臺幣）  │          │        │
├──┼──┼─────┼──────┼──────┼────┼─────┼────┤
│1   │證人│98年4月16 │苗栗縣苗栗市│海洛因1小包 │1,000元 │修正後毒品│甲○○販│
│    │A3  │日下午4時 │恭敬里附近  │（約0.1公克 │        │危害防制條│賣第一級│
│    │    │許        │A3住家      │）          │        │例第4 條第│毒品，累│
│    │    │          │            │            │        │1項       │犯，處有│
│    │    │          │            │            │        │          │期徒刑柒│
│    │    │          │            │            │        │          │年捌月。│
│    │    │          │            │            │        │          │未扣案之│
│    │    │          │            │            │        │          │販賣第一│
│    │    │          │            │            │        │          │級毒品所│
│    │    │          │            │            │        │          │得新臺幣│
│    │    │          │            │            │        │          │壹仟元沒│
│    │    │          │            │            │        │          │收，如全│
│    │    │          │            │            │        │          │部或一部│
│    │    │          │            │            │        │          │不能沒收│
│    │    │          │            │            │        │          │時，以其│
│    │    │          │            │            │        │          │財產抵償│
│    │    │          │            │            │        │          │之。    │
│    │    ├─────┼──────┼──────┼────┼─────┼────┤
│    │    │98年5月18 │苗栗市南苗地│海洛因1小包 │1,000元 │修正後毒品│甲○○販│
│    │    │日下午2時 │區A3住家    │（約0.1公克 │        │危害防制條│賣第一級│
│    │    │許        │            │）          │        │例第4 條第│毒品，累│
│    │    │          │            │            │        │1項       │犯，處有│
│    │    │          │            │            │        │          │期徒刑柒│
│    │    │          │            │            │        │          │年捌月。│
│    │    │          │            │            │        │          │未扣案之│
│    │    │          │            │            │        │          │販賣第一│
│    │    │          │            │            │        │          │級毒品所│
│    │    │          │            │            │        │          │得新臺幣│
│    │    │          │            │            │        │          │壹仟元沒│
│    │    │          │            │            │        │          │收，如全│
│    │    │          │            │            │        │          │部或一部│
│    │    │          │            │            │        │          │不能沒收│
│    │    │          │            │            │        │          │時，以其│
│    │    │          │            │            │        │          │財產抵償│
│    │    │          │            │            │        │          │之。    │
├──┼──┼─────┼──────┼──────┼────┼─────┼────┤
│2   │證人│98年4月10 │苗栗市台肥工│甲基安非他命│1,000元 │修正後毒品│甲○○販│
│    │A4  │日下午5時 │廠附近      │1包 （約0.15│        │危害防制條│賣第二級│
│    │    │許        │            │公克）      │        │例第4 條第│毒品，累│
│    │    │          │            │            │        │2項       │犯，處有│
│    │    │          │            │            │        │          │期徒刑│
│    │    │          │            │            │        │          │年捌月。│
│    │    │          │            │            │        │          │未扣案之│
│    │    │          │            │            │        │          │販賣第二│
│    │    │          │            │            │        │          │級毒品所│
│    │    │          │            │            │        │          │得新臺幣│
│    │    │          │            │            │        │          │壹仟元沒│
│    │    │          │            │            │        │          │收，如全│
│    │    │          │            │            │        │          │部或一部│
│    │    │          │            │            │        │          │不能沒收│
│    │    │          │            │            │        │          │時，以其│
│    │    │          │            │            │        │          │財產抵償│
│    │    │          │            │            │        │          │之。    │
├──┼──┼─────┼──────┼──────┼────┼─────┼────┤
│3   │證人│98年5月7日│公館鄉○○路│甲基安非他命│1,000元 │修正後毒品│甲○○販│
│    │A5  │下午4時30 │旁          │1 包（約1 小│        │危害防制條│賣第二級│
│    │    │分許      │            │包夾鏈袋）  │        │例第4 條第│毒品，累│
│    │    │          │            │            │        │2項       │犯，處有│
│    │    │          │            │            │        │          │期徒刑│
│    │    │          │            │            │        │          │年捌月。│
│    │    │          │            │            │        │          │未扣案之│
│    │    │          │            │            │        │          │販賣第二│
│    │    │          │            │            │        │          │級毒品所│
│    │    │          │            │            │        │          │得新臺幣│
│    │    │          │            │            │        │          │壹仟元沒│
│    │    │          │            │            │        │          │收，如全│
│    │    │          │            │            │        │          │部或一部│
│    │    │          │            │            │        │          │不能沒收│
│    │    │          │            │            │        │          │時，以其│
│    │    │          │            │            │        │          │財產抵償│
│    │    │          │            │            │        │          │之。    │
├──┼──┼─────┼──────┼──────┼────┼─────┼────┤
│4   │證人│98年4月15 │苗栗市新東大│甲基安非他命│3,000元 │修正後毒品│甲○○販│
│    │A6  │日下午6時 │橋附近      │1 包（約0.8 │        │危害防制條│賣第二級│
│    │    │許        │            │公克）      │        │例第4 條第│毒品，累│
│    │    │          │            │            │        │2項       │犯，處有│
│    │    │          │            │            │        │          │期徒刑│
│    │    │          │            │            │        │          │年捌月。│
│    │    │          │            │            │        │          │未扣案之│
│    │    │          │            │            │        │          │販賣第二│
│    │    │          │            │            │        │          │級毒品所│
│    │    │          │            │            │        │          │得新臺幣│
│    │    │          │            │            │        │          │仟元沒│
│    │    │          │            │            │        │          │收，如全│
│    │    │          │            │            │        │          │部或一部│
│    │    │          │            │            │        │          │不能沒收│
│    │    │          │            │            │        │          │時，以其│
│    │    │          │            │            │        │          │財產抵償│
│    │    │          │            │            │        │          │之。    │
├──┼──┼─────┼──────┼──────┼────┼─────┼────┤
│5   │證人│98年5月21 │中山高速公路│甲基安非他命│5,000元 │修正後毒品│甲○○販│
│    │A7  │日下午5時 │公館交流道附│1包 （約1.5 │        │危害防制條│賣第二級│
│    │    │許        │近          │公克）      │        │例第4 條第│毒品，累│
│    │    │          │            │            │        │2項       │犯，處有│
│    │    │          │            │            │        │          │期徒刑│
│    │    │          │            │            │        │          │年捌月。│
│    │    │          │            │            │        │          │扣案之行│
│    │    │          │            │            │        │          │動電話壹│
│    │    │          │            │            │        │          │支（含門│
│    │    │          │            │            │        │          │號092671│
│    │    │          │            │            │        │          │4927SIM │
│    │    │          │            │            │        │          │卡壹枚）│
│    │    │          │            │            │        │          │沒收。未│
│    │    │          │            │            │        │          │扣案之販│
│    │    │          │            │            │        │          │賣第二級│
│    │    │          │            │            │        │          │毒品所得│
│    │    │          │            │            │        │          │新臺幣伍│
│    │    │          │            │            │        │          │仟元沒收│
│    │    │          │            │            │        │          │，如全部│
│    │    │          │            │            │        │          │或一部不│
│    │    │          │            │            │        │          │能沒收時│
│    │    │          │            │            │        │          │，以其財│
│    │    │          │            │            │        │          │產抵償之│
│    │    │          │            │            │        │          │。      │
├──┼──┼─────┼──────┼──────┼────┴─────┴────┤
│    │    │          │            │            │販賣第一級毒品及販賣第二級毒品│
│    │    │          │            │            │所得共計12,000元              │
│    │    │          │            │            │                              │
└──┴──┴─────┴──────┴──────┴───────────────┘
附錄本判決論罪科刑法條全文
修正後毒品危害防制條例第4 條第1 項、第2 項：
製造、運輸、販賣第一級毒品者，處死刑或無期徒刑；處無期徒
刑者，得併科新台幣2000萬以下罰金。
製造、運輸、販賣第二級毒品者，處無期徒刑或7 年以上有期徒
刑，得併科新台幣1000萬元以下罰金。
修正後毒品危害防制條例第17條第2項：
犯第4 條至第8 條之罪於偵查及審判中均自白者，減輕其刑。

司法院資訊處製作；財團法人民間司法改革基金會備份。
